# 存货权属

提问人：yinshuying 时间：2022-04-26 17:49:59
陈老师您好：
有个问题请教您：
甲方从乙方采购轮胎，是定制产品，乙方根据甲方需求进行排产，约定交货日期；
乙方对甲方定制的产品设立独立区域单独存放，并保证存储条件符合产品需求；发货时先进先出；并且约定未经甲方书面同意，乙方不得自行或者授权第三方销售任何其为甲方定制的产品，否则应承担由此给甲方造成的全部损失。
乙方按时完成生产后，如甲方不能按书面约定日期提货的，甲方需提前书面告知乙方。如超出约定交货日期，对超出合理库存的数量进行考核。
但是协议中又约定，甲方库存在发运到订单约定的交货地点前，所有权归乙方所有，乙方应自行承担库存损毁、灭失等风险。货物所有权自甲方付款后转移。
请问：
1 、在乙方存储的定制产品是否应该确认为甲方的存货？
2 、若应该确认的话，确认的时点是乙方生产完工入库时即确认为甲方的存货？还是分两个阶段，在约定的交货日期之前的存货算乙方的存货、交货日期之后的算是甲方的存货？

回答人：chenyiwei
这种情况属于在“售后代管商品”模式下控制权转移时点判断问题。需对照新收入准则应用指南中的“售后代管商品”相关指引，判断是否在交货之前就满足了控制权转移的条件。虽然本案例讨论的会计主体是采购方，但其对该问题的判断和处理应当是与销售方（乙方）的判断和处理是对称的。
应用指南相关原文如下：
②售后代管商品安排。售后代管商品是指根据企业与客户签订的合同，已经就销售的商品向客户收款或取得了收款权利，但是直到在未来某一时点将该商品交付给客户之前，仍然继续持有该商品实物的安排。实务中，客户可能会因为缺乏足够的仓储空间或生产进度延迟而要求与销售方订立此类合同。在这种情况下，尽管企业仍然持有商品的实物，但是，当客户已经取得了对该商品的控制权时，即使客户决定暂不行使实物占有的权利，其依然有能力主导该商品的使用并从中获得几乎全部的经济利益。因此，企业不再控制该商品，而只是向客户提供了代管服务。
在售后代管商品安排下，除了应当考虑客户是否取得商品控制权的迹象之外，还应当同时满足下列四项条件，才表明客户取得了该商品的控制权：一是该安排必须具有商业实质，例如，该安排是应客户的要求而订立的；二是属于客户的商品必须能够单独识别，例如，将属于客户的商品单独存放在指定地点；三是该商品可以随时交付给客户；四是企业不能自行使用该商品或将该商品提供给其他客户。实务中，越是通用的、可以和其他商品互相替换的商品，越有可能难以满足上述条件。
需要注意的是，如果在满足上述条件的情况下，企业对尚未发货的商品确认了收入，则企业应当考虑是否还承担了其他的履约义务，例如，向客户提供保管服务等，从而应当将部分交易价格分摊至该履约义务。